【裁判字號】    97,訴,153
【裁判日期】    971126
【裁判案由】    違反毒品危害防制條例
【裁判全文】
臺灣臺南地方法院刑事判決               97年度訴字第153號
公  訴  人  臺灣臺南地方法院檢察署檢察官
被      告  甲○○
                    （
選任辯護人  莊進祥律師
上列被告因違反毒品危害防制條例案件，經檢察官提起公訴（96
年度偵字第2112號、第6176號），本院判決如下：
    主  文
甲○○所犯如附表所示之罪，各處如附表所示之宣告刑，應執行
如附表所示之執行刑。其餘被訴販賣第一級毒品部分無罪。
    事  實
一、甲○○前於民國92年間因施用毒品案件，經臺灣高雄地方法
    院以92年訴字第2102號判處有期徒刑9月確定，嗣於94年5月
    6日縮刑期滿執行完畢。
二、詎甲○○仍不知悔改，於上開有期徒刑執行完畢後5年內，
    明知海洛因係毒品危害防制條例第2條第2項第1款所規範之
    第一級毒品，未經許可，不得擅自販賣、意圖販賣而持有或
    轉讓，竟分別基於販賣第一級毒品海洛因及轉讓第一級毒品
    海洛因之犯意，而為下列犯行：
  (一)甲○○先於不詳時、地向綽號「董仔」之不詳姓名年籍之成
    年男子以每錢新臺幣（下同）2萬5000元之價格販入不詳重
    量之第一級毒品海洛因，再以其所有之0000000000號行動電
    話為聯絡工具，分別於附表編號1、2所載之時、地，販賣第
    一級毒品海洛因予乙○○2次、戊○○1次，共獲利約9500元
    。
  (二)甲○○復分別於附表編號3、4、5、6所載之時、地，轉讓海
    洛因予丙○○3次、丁○○10次。嗣警於96年1月16日，持本
    院核發之搜索票，先於當日下午1時45分許至下午2時20分許
    ，在甲○○臺南縣永康市○○路○段1526巷2弄2號4樓之5住
    處扣得其所有海洛因3包及其所有供販賣海洛因所用之00000
    00000號行動電話1支等物；嗣另於當日下午3時25分許至下
    午4時10分許，經甲○○同意搜索，在臺南市○區○○○路7
    巷13弄22號320室扣得甲○○所有海洛因3包等物，始知悉上
    情。
三、案經高雄市政府警察局報告臺灣臺南地方法院檢察署檢察官
    偵查起訴。
    理  由
壹、有罪部分
一、證據能力部分：
  (一)關於證據能力之認定，詳如本院97年9月4日裁定中「本院認
    定有無證據能力」欄所載。
  (二)按被告以外之人於檢察事務官、司法警察官或司法警察調查
    中所為之陳述，與審判中不符時，其先前之陳述，與審判中
    不符時，其先前之陳述具有較可信之特別情況，且為證明犯
    罪事實存否所必要者，得為證據，刑事訴訟法第159條之2定
    有明文。又上開規定之所謂「有較可信之特別情況」，係指
    陳述經過沒有受其他外力影響而可信，且檢察官應就此客觀
    事實證明之。是檢察官如未證明被告以外之人先前於偵查輔
    助機關所為之陳述經過具有未受其他外力影響而有較可信之
    特別情況，即不得據此而認定有證據能力。查本件公訴人請
    求回復證人丙○○、戊○○之警詢筆錄為有證據能力，然公
    訴人並未證明渠等於警詢之證述經過具有未受其他外力影響
    而有較可信之特別情況，業經本院於97年11月12日公開審理
    時駁回公訴人此部分之請求，在此敘明。
二、本院認定事實之依據：
  (一)附表編號1、2犯行部分：
    1.被告固不否認其曾以每錢2萬5仟元之價格向綽號「董仔」
      購買海洛因，證人即買毒者乙○○曾打電話找伊，及為警
      持本院核發之搜索票分別在台南縣永康市○○路○段1526
      巷2弄2號4樓之5被告住處查獲被告所有之海洛因3包，在
      臺南市○區○○○路7巷13弄22號320室查獲被告所有之海
      洛因3包等情，惟矢口否認有何上開販賣毒品之犯行，辯
      稱：
      (1)就附表編號1部分：證人乙○○打電話予伊，係請被告
        救他們，被告遂將每次將三百、五百元之海洛因的量丟
        在某處，再請證人乙○○去找，乙○○有叫伊幫忙拿海
        洛因，後來伊沒有拿給乙○○，就把錢還給乙○○云云
        。
      (2)就附表編號2部分：證人戊○○打電話予伊，係請被告
        救他們，被告遂將每次三百、五百元之海洛因的量丟在
        某處，再請證人戊○○去找，戊○○有找伊要合資買，
        但是沒有拿到毒品云云。
    2.經查：
      (1)被告曾以每錢2萬5仟元之價格向綽號「董仔」購買海洛
        因，證人即買毒者乙○○曾打電話找伊，及為警分別於
        上開時、地各查獲被告所持有之海洛3包等事實，業據
        被告供述在卷，核與證人即買毒者乙○○於偵查中所為
        之證述相符，且有高雄市政府警察局刑事警察大隊指認
        紀錄表2紙、扣案之海洛因6包、相片、法務部調查局96
        年3月7日調科壹字第09623019280號、同年3月9日調科
        壹字第09623020290號鑑定書各一份在卷可參，是此部
        分之事實要可認定。
      (2)附表編號1部分：
        證人乙○○於偵查中證稱：「（你被警察查獲時之手
          機號碼幾號？）我不知道。」、「（0000000000？）
          是」、「（0000000000？）那是我朋友的，我跟他借
          用過」、「（你是否用這二支手機跟人家聯絡買海洛
          因？）有過」、「（警察當時有無讓你指認照片？）
          有」、「（你確認那人是賣給你毒品的人嗎？不管他
          叫什麼名字？）對」、「（〔提示甲○○現場搜索照
          片，透過視訊由被告指認〕是不是向他買過毒品？）
          是」、「（你到底跟他買過幾次毒品？）我只記得我
          跟他買過。二次」、「（在何處交易？一次買多少錢
          ？）一次在後甲圓環那裡。二千」、「〔（提示乙○○指認之照片）你在甲○○住家旁的停車場向甲○○
          買二次海洛因？〕在那附近」、「（在跟你確認一次
          ，跟檢察官剛才讓你指認的照片的地點附近向甲○○
          買過二次海洛因？每次二千元？）是」、「（時間是
          在95年11月、12月當中嗎？）差不多那個時候」、「
          （檢察官剛才跟你訊問的，你講的都實在嗎？）實在
          」等語（見偵查卷96年度偵字第2112號卷頁134-136
          ）。
        被告於偵查中供稱：「〔（告以警方移送要旨）有此
          事？〕我在95年10月底時在中華東路住處外面巷子賣
          給一位叫澎湖（指乙○○）、明仔」等語（見偵查卷
          96 年度偵字第2112號卷頁11）。
        又證人乙○○於91年間，即因施用第一級毒品，經臺
          灣高雄地方法院以91年度毒聲字第2435號裁定送觀察
          勒戒，認有繼續施用毒品之傾向，另經臺灣高雄地方
          法院以91年度毒聲字第3173號裁定送強制戒治，於92
          年3月14日停止戒治付保護管束，並於92年6月11日因
          保護管束期滿未經撤銷視為執行完畢。另因連續施用
          第一級毒品及第二級毒品案件，經臺灣澎湖地方法院
          以96年度訴緝字第1號判處有期徒刑8月、3月，並定
          應執行刑為有期徒刑10月確定，有臺灣高等法院被告
          前案紀錄表1份在卷為憑，足認證人乙○○確係一長
          期施用海洛因習慣之人，其自有海洛因之需求，為滿
          足此需求亦當有對外購買之必要。
      (3)附表編號2部分：
        證人戊○○於偵查中證稱：「（有無向甲○○買過海
          洛因？）以前買過一次，確定日期我不記得，大概95
          年9月或10月，在台南市嘉南療養院買，用5、6千元
          跟他買。」、「（你在嘉南療養院購買毒品之前有無
          跟甲○○買過海洛因？）我之前跟他一起合資，由他
          去買。」、「（你為何在警察局說你那時候陸續跟甲○○買五、六次海洛因，每次買500、1000元不等？
          ）有，我那一陣子有服用鎮定劑戒毒，意識不清楚。
          」、「（你說你那時候意識不清楚，為何交易地點講
          得那麼清楚？）如果有跟他買，我記得在嘉南療養院
          買5、6千元，其他地方是我們合資去買。」、「（你
          在警察局說還有一次95年10月下旬在後甲圓環有跟他
          拿一次？）這次我記不起來，我只記得在嘉南療養院
          那一次。」（見偵查卷96年度偵字第2112號卷頁104-
          105）等語。
        又證人戊○○前於90年間因施用毒品案件，經臺灣高
          雄地方法院以90年度毒聲字第7088號裁定送強制戒治
          ，於91年11月23日執行完畢，復於93、95、96年間因
          施用毒品案件，分別經同院以94年度訴字第43號、95
          年度訴字第3206號及臺灣高等法院高雄分院以96年度
          上訴字第1069號判決分別判處有期徒刑1年2月、1年2
          月（經減刑為有期徒刑7月）及1年4月（經減刑為有
          期徒刑8月）確定，有臺灣高等法院被告前案紀錄表1
          份在卷可稽，足認證人戊○○確係一有長期施用海洛
          因習慣之人，其自有海洛因之需求，為滿足此需求亦
          當有對外購買之必要。
      (4)茲審酌證人即買毒者乙○○、戊○○為長期施用海洛因
        之人，並互核參酌證人乙○○不僅證述被告即是與其電
        話聯絡買毒事宜之人，且為交付海洛因並向其收款之人
        ，證人戊○○證述被告為販毒之人，並有高雄市政府警
        察局刑事警察大隊證人乙○○指認紀錄表2紙、證人戊○○指認紀錄表1紙在卷可參，又上開證人乙○○及戊○○更就被告販賣毒品之聯絡方式、價格、被告交付海
        洛因之地點等情節，證述綦詳，且互核相符，足認被告
        確係販賣海洛因予買毒者即證人乙○○及戊○○，且交
        付海洛因予證人即買毒者乙○○、戊○○並向渠等收取
        販毒費用之人，凡此均已該當販賣毒品之構成要件，是
        以被告販毒之犯行，事證已臻明確，要足認定，被告事
        後翻異其詞，辯稱其並無販賣海洛因予證人乙○○、戊○○云云，顯係卸責之詞，洵不足採。
      (5)綜上所述，被告上開犯行事證明確，應依法論科。
  (二)附表編號3、4、5、6犯行部分：
    上開犯罪事實業據被告供述在卷，核與證人即受讓人丙○○
    、丁○○於偵查中所為之證述相符，且有高雄市政府警察局
    刑事警察大隊指認紀錄表2紙、扣案之海洛因6包、相片、法
    務部調查局96年3月7日調科壹字第09623019280號、同年3月
    9日調科壹字第09623020290號鑑定書各一份在卷可參，是被
    告上開犯行事證明確，應依法論科。至於證人丁○○雖證稱
    被告轉讓海洛因之次數為十幾次，惟基於罪疑唯輕原則，是
    以被告轉讓海洛因予證人丁○○之次數為十次為認定事實之
    依據。
三、論罪科刑：
  (一)按海洛因係屬毒品危害防制條例第2條第2項第1款所列之第
    一級毒品，依法不得持有、販賣及轉讓，是以，核被告就附
    表編號1、2所為，係犯毒品危害防制條例第4條第1項之販賣
    第一級毒品罪；又就附表編號3、4、5、6所為則係犯同條例
    第8條第1項之轉讓第一級毒品罪。而其於販賣及轉讓前後持
    有第一級毒品海洛因之低度行為，均為其販賣及轉讓之高度
    行為所吸收，不另論罪。
  (二)起訴意旨認被告分別於附表編號3、4、5之時、地，以58,00
    0元、30,000元、30,000元之價格販賣第一級毒品海洛因予
    丙○○，因認被告此部分均涉犯毒品危害防制條例第4條第1
    項之販賣第一級毒品罪云云，惟查公訴意旨認被告涉有上開
    犯行，無非係以被告於警詢時之自白、被告0000000000號行
    動電話通訊監察取得之譯文及證人丙○○於警詢中之證述、
    扣案之海洛因6包，作為主要論據。然被告之0000000000號
    行動電話通訊監察取得之譯文及證人丙○○於警詢中證述之
    證據能力均業經本院以97年度訴字第153號裁定排除，至於
    被告於警詢時之供述及扣案之海洛因6包，均不足以證明被
    告交付海洛因予證人丙○○係有互為對價之關係，而僅足證
    被告係轉讓海洛因予證人丙○○，故就此部分被告所為，應
    論以毒品危害防制條例第8條第1項之轉讓第一級毒品罪，因
    起訴意旨就此部分之犯罪事實與被告上開轉讓第一級毒品犯
    罪事實之部分，僅就有償或無償有所差異，但起訴事實之社
    會基本事實既屬同一，且本院就此部分亦已於言詞辯論前，
    依刑事訴訟法第95條第1款之規定，對被告踐行罪名變更之
    告知及一併辯論〔見院卷(二)頁35〕，是爰依刑事訴訟法第30
    0條之規定，變更此部分之起訴法條，在此敘明。
  (三)被告先後3次販賣海洛因及13次轉讓海洛因之行為，犯意個
    別，行為互殊，應分論併罰。
  (四)被告有如犯罪事實一欄所載之前科，其於有期徒刑執行完畢
    後5年內，分別再犯本罪，均為累犯，均應依刑法第47條第1
    項之規定加重其刑。又因販賣第一級毒品罪之法定刑度為死
    刑、無期徒刑，依刑法第64條第1項、第65條第1項規定，不
    得加重其刑，故不予加重。
  (五)茲審酌被告已有犯罪前科，就本案構成累犯，素行不佳，又
    再犯本罪，足認並無悔意，被告明知海洛因危害人體健康，
    影響家庭、社會治安至深且鉅，為牟一己私利，不惜違法犯
    禁，販賣及轉讓毒品，助長毒品泛濫，毒害國人健康，難以
    估計等情，具徵其犯行實不足以引起一般同情，及於本院審
    理時就販賣海洛因之犯行部分翻異前詞，顯無悔意，犯後態
    度不佳，就轉讓海洛因之犯行部分坦承，犯後態度尚可等一
    切情狀，分別量處如附表所示之刑，其中宣告刑為無期徒刑
    者，並依刑法第37條第1項宣告褫奪公權終身，及定其應執
    行之刑。
四、沒收：
  (一)被告販毒所得9,500元，爰依毒品危害防制條例第19條第1項
    之規定諭知沒收，如全部或一部不能沒收時，以其財產抵償
    之。
  (二)按查獲之海洛因係第一級毒品，不問屬於犯人與否，應沒收
    銷燬之，此毒品危害防制條例第2條第2項第1款、第18條第1
    項前段分別定有明文。查本件先後扣案之海洛因6小包（合
    計淨重8.85公克），分別經送法務部調查局以化學呈色法及
    氣相層析質譜儀分析法鑑定結果均含第一級毒品海洛因成分
    ，有法務部調查局96年3月7日調科壹字第09623019280號、
    同年3月9日調科壹字第09623020290號鑑定書各一份在卷可
    參，故本件先後扣案之海洛因共6小包應依前揭之規定，宣
    告沒收併銷燬之。
  (三)又扣案之0000000000號行動電話1支（見高雄市政府警察局
    刑警大隊扣押物品目錄表，附在警卷頁33），為被告所有並
    供其販賣海洛因所用之物，爰依刑法第38條第1項第2款宣告
    沒收之。
貳、無罪部分
  一公訴意旨另以：
    甲○○分別於95年7月至10月在高雄縣田寮鄉國道三號高速
    公路交流道，以每次1,000元之價格販賣海洛因予戊○○共5
    次，另於95年10月下旬下午2、3時許在台南市○區○○○路
    7巷13弄22號旁（後甲圓環），以7,000元之價格販賣海洛因
    予戊○○共1次，因認被告涉有毒品危害防制條例第4條第1
    項之販賣第一級毒品罪云云。
  二起訴意旨認被告涉有上開犯行，無非係以證人戊○○分別於
    警詢及偵查中所為之證述及扣案之海洛因6包，作為主要論
    據。惟證人戊○○於警詢中證述之證據能力業經本院以97年
    度訴字第153號裁定排除，是公訴人得以證明被告販賣第一
    級毒品罪犯行之論據，僅餘證人戊○○於偵查中之證述及扣
    案之海洛因6包。
  三按犯罪事實應以證據認定之，無證據不得推定其犯罪事實；
    又不能證明被告犯罪，應諭知無罪之判決，刑事訴訟法第15
    4條第2項、第301條第1項分別定有明文。次按檢察官就被告
    犯罪事實，應負舉證責任，並指出證明之方法，刑事訴訟法
    第161條第1項定有明文。是檢察官對於起訴之犯罪事實，應
    負提出證據及說服之實質舉證責任。倘其所提出之證據，不
    足為被告有罪之積極證明，或其指出證明之方法，無從說服
    法院以形成被告有罪之心證，基於無罪推定之原則，自應為
    被告無罪判決之諭知（最高法院95年度台上字第369號判決
    意旨可資參照）。再認定犯罪事實所憑之證據，雖不以直接
    證據為限，間接證據亦包括在內，然而無論直接或間接證據
    ，其為訴訟上之證明，均須達於通常一般之人均不致於有所
    懷疑，而得確信其為真實之程度，始得據為有罪之認定，若
    其關於被告是否犯罪之證明未達此程度，而有合理性懷疑之
    存在，致使無從形成有罪之確定，根據「罪證有疑，利於被
    告」之證據法則，即不得遽為不利被告之認定；再檢察官就
    被告犯罪事實，應負舉證責任，並指出證明之方法，刑事訴
    訟法第161條第1項定有明文。因此，檢察官對於起訴之犯罪
    事實，應負提出證據及說服之實質舉證責任。倘其所提出之
    證據，不足為被告有罪之積極證明，或其指出證明之方法，
    無從說服法院以形成被告有罪之心證，基於無罪推定之原則
    ，自應為被告無罪之諭知（最高法院94年度台上字第5509號
    判決意旨可資參照）。
  四經查：
    (一)證人戊○○於偵查中證稱：「（你在警察局說有向甲○○
      在高雄有買過五、六次？）應該有」、「（你在嘉南療養
      院購買毒品之前有無跟甲○○買過海洛因？）我之前跟他
      一起合資，由他去買」、「（你為何在警察局說你那時候
      陸續跟甲○○買五、六次海洛因，每次買500、1000元不
      等？）有，我那一陣子有服用鎮定劑戒毒，意識不清楚」
      、「（你說你那時候意識不清楚，為何交易地點講得那麼
      清楚？）如果有跟他買，我記得在嘉南療養院買5、6千元
      ，其他地方是我們合資去買」、「（你說你們二人合資去
      買，你怎麼跟他聯絡？）我打電話給他，問他有沒有辦法
      拿到海洛因，如果有辦法，我再拿錢給他」、「你在95年
      7 月到10月間都跟他拿多少？）五、六次，我都打電話給
      他，他說沒有的話，他就會去拿，過一會兒他再打電話給
      我，我再拿錢給他，每次拿的金額差不多一千元」等語（
      見偵查卷96年度偵字第2112號卷頁104-105）。
    (二)又證人戊○○於本院審理中證稱：「（施用毒品的來源?
      ）是向一個綽號聖仁的人購買」、「（之前在偵查中言，
      你與被告合資買海洛因，是跟誰買?）對方我不認識，我
      是原本打算要與甲○○一起去買，但是後來沒有買」、「
      （你究竟有無跟甲○○買過毒品?）沒有」、「〔當時你
      是否這樣對警察講? （提示96.4.2收案警訊第22頁，戊○○筆錄）〕對」、「（如何與被告合資去購買毒品?）我
      出些錢，被告也出些錢，讓被告去買，但沒有買到」、「
      （是打電話還是直接找他?）用打電話的」、「（錢有先
      給被告嗎?）沒有。有一起去買，但是沒有成功過」等語
      〔見院卷(一)頁12至13〕。
    (三)互核參酌證人戊○○分別於偵查及本院審理時所為之證述
      ，均無一語提及其係向被告購買毒品，且證人戊○○雖證
      稱其曾於高雄縣田寮鄉國道三號高速公路交流道，以每次
      500至1000元之金額，向被告先後共五次拿取海洛因，然
      係出於與被告合資向他人購買上開毒品所給付之價金，並
      非向被告購買之對價，是被告是否販賣海洛因予證人戊○○，尚存有合理之懷疑。
    (四)又被告雖曾以每錢2萬5仟元之價格向綽號「董仔」購買海
      洛因，證人即買毒者戊○○曾打電話找伊，及為警持本院
      核發之搜索票分別在台南縣永康市○○路○段1526巷2弄2
      號4樓之5被告住處查獲被告所有之海洛因3包，在台南市
      東區○○○路7巷13弄22號320室查獲被告所有之海洛因3
      包等事實，業如上述，惟證人戊○○以電話與被告聯繫，
      是否即為與被告約定購買海洛因，又被告所購買之海洛因
      ，是否即為販賣予證人戊○○之毒品，亦仍存有合理之懷
      疑。
    (五)綜上所查，本件檢察官所舉被告上開販毒之事證，均不足
      以證明被告涉有上開犯行，且公訴人亦未提出積極證據足
      以使本院產生明確有罪之心證，基於檢察官須負實質之舉
      證責任及被告無自證己罪之義務，被告上開犯行自屬不能
      證明，應為被告無罪之諭知。
據上論斷，應依刑事訴訟法第299條第1項前段、第301條第1項、
第300條，毒品危害防制條例第4條第1項、第8條第1項、第18條
第1項前段、第19條第1項，刑法第11條、第47條第1項、第38條
第1項第2款、第51條第3款、第4款、第8款、第9款，判決如主文
。
本案經檢察官己○○到庭執行職務
中    華    民    國    97    年    11    月    26    日
                刑事第二庭  審判長 法  官  蘇義洲
                                   法  官  吳坤芳
                                   法  官  黃瑪玲
以上正本證明與原本無異。
如不服本判決，應於本判決送達後10日內，向本院提出上訴書狀
，並應敘述具體理由。如未敘述上訴理由者，應於上訴期間屆滿
後20日內向本院補提理由書狀（均須按他造當事人之人數附繕本
）「切勿逕送上級法院」。
                                   書記官  黃玉秀
中    華    民    國    97    年    11    月    26    日
附錄法條
毒品危害防制條例第4條第1項
製造、運輸、販賣第一級毒品者，處死刑或無期徒刑；處無期徒
刑者，得併科新台幣一千萬元以下罰金。
毒品危害防制條例第8條第1項
轉讓第一級毒品者，處一年以上七年以下有期徒刑，得併科新台
幣一百萬元以下罰金。
附表：
┌──┬───┬────┬─────┬──┬────┬────┬───┬──────┬─────┐
│編號│買受人│販賣期間│每次販賣最│販賣│犯罪所得│成立罪名│累犯  │宣告刑      │定應執行刑│
│    │或受讓│及地點  │低金額（新│或轉│（新臺幣│        │      │            │          │
│    │人    │        │臺幣）    │讓次│）      │        │      │            │          │
│    │      │        │          │數  │        │        │      │            │          │
├──┼───┼────┼─────┼──┼────┼────┼───┼──────┼─────┤
│1   │買受人│95年11月│2000元    │2次 │4000元  │毒品危害│累犯  │1.無期徒刑，│無期徒刑，│
│    │乙○○│至12月  │          │    │        │防制條例│      │褫奪公權終身│褫奪公權終│
│    │      ├────┤          │    │        │第4條第1│      │。販賣毒品所│身。販賣毒│
│    │      │臺南市東│          │    │        │項之販賣│      │得新臺幣貳仟│品所得新臺│
│    │      │區中華東│          │    │        │第一級毒│      │元沒收，如全│幣玖仟伍佰│
│    │      │路7巷13 │          │    │        │品罪    │      │部或一部不能│元沒收，如│
│    │      │弄22號旁│          │    │        │        │      │沒收時，以其│全部或一部│
│    │      │（後甲圓│          │    │        │        │      │財產抵償之，│不能沒收時│
│    │      │環）    │          │    │        │        │      │扣案之第一級│，以其財產│
│    │      │        │          │    │        │        │      │毒品海洛因陸│抵償之，扣│
│    │      │        │          │    │        │        │      │包（合計淨重│案之第一級│
│    │      │        │          │    │        │        │      │8.85公克）沒│毒品海洛因│
│    │      │        │          │    │        │        │      │收銷燬之，扣│陸包（合計│
│    │      │        │          │    │        │        │      │案之０九三四│淨重8.85公│
│    │      │        │          │    │        │        │      │四五六九四六│克）沒收銷│
│    │      │        │          │    │        │        │      │號行動電話壹│燬之，扣案│
│    │      │        │          │    │        │        │      │支沒收之。  │之０九三四│
│    │      │        │          │    │        │        │      │2.左開之貳次│四五六九四│
│    │      │        │          │    │        │        │      │犯行，為數罪│六號行動電│
│    │      │        │          │    │        │        │      │併罰，其餘之│話壹支沒收│
│    │      │        │          │    │        │        │      │宣告刑如上開│之。      │
│    │      │        │          │    │        │        │      │所示。      │          │
├──┼───┼────┼─────┼──┼────┼────┼───┼──────┤          │
│2   │買受人│95年9月 │5500元    │1次 │5500元  │毒品危害│累犯  │無期徒刑，褫│          │
│    │戊○○│或10月  │          │    │        │防制條例│      │奪公權終身。│          │
│    │      │        │          │    │        │第4條第1│      │販賣毒品所得│          │
│    │      ├────┤          │    │        │項之販賣│      │新臺幣伍仟伍│          │
│    │      │臺南縣仁│          │    │        │第一級毒│      │佰元沒收，如│          │
│    │      │德鄉中山│          │    │        │品罪    │      │全部或一部不│          │
│    │      │路870巷 │          │    │        │        │      │能沒收時，以│          │
│    │      │80號（嘉│          │    │        │        │      │其財產抵償之│          │
│    │      │南療養院│          │    │        │        │      │，扣案之第一│          │
│    │      │）      │          │    │        │        │      │級毒品海洛因│          │
│    │      │        │          │    │        │        │      │陸包（合計淨│          │
│    │      │        │          │    │        │        │      │重8.85公克）│          │
│    │      │        │          │    │        │        │      │沒收銷燬之，│          │
│    │      │        │          │    │        │        │      │扣案之０九三│          │
│    │      │        │          │    │        │        │      │四四五六九四│          │
│    │      │        │          │    │        │        │      │六號行動電話│          │
│    │      │        │          │    │        │        │      │壹支沒收之。│          │
├──┼───┼────┼─────┼──┼────┼────┼───┼──────┤          │
│3   │受讓人│95年11月│無償轉讓  │1次 │無      │毒品危害│累犯  │有期徒刑壹年│          │
│    │丙○○│中旬至12│          │    │        │防制條例│      │貳月，扣案之│          │
│    │      │月底    │          │    │        │第8條第1│      │第一級毒品海│          │
│    │      ├────┤          │    │        │項之轉讓│      │洛因陸包（合│          │
│    │      │臺南市東│          │    │        │第一級毒│      │計淨重8.85公│          │
│    │      │區中華東│          │    │        │品罪    │      │克）沒收銷燬│          │
│    │      │路7巷13 │          │    │        │        │      │之。        │          │
│    │      │弄22號旁│          │    │        │        │      │            │          │
│    │      │（後甲圓│          │    │        │        │      │            │          │
│    │      │環）    │          │    │        │        │      │            │          │
├──┼───┼────┼─────┼──┼────┼────┼───┼──────┤          │
│4   │受讓人│95年11月│無償轉讓  │1次 │無      │毒品危害│累犯  │有期徒刑壹年│          │
│    │丙○○│中旬至12│          │    │        │防制條例│      │貳月，扣案之│          │
│    │      │月底    │          │    │        │第8條第1│      │第一級毒品海│          │
│    │      ├────┤          │    │        │項之轉讓│      │洛因陸包（合│          │
│    │      │高雄縣田│          │    │        │第一級毒│      │計淨重8.85公│          │
│    │      │寮鄉國道│          │    │        │品罪    │      │克）沒收銷燬│          │
│    │      │三號高速│          │    │        │        │      │之。        │          │
│    │      │公路交流│          │    │        │        │      │            │          │
│    │      │道      │          │    │        │        │      │            │          │
│    │      │        │          │    │        │        │      │            │          │
├──┼───┼────┼─────┼──┼────┼────┼───┼──────┤          │
│5   │受讓人│95年11月│無償轉讓  │1次 │無      │毒品危害│累犯  │有期徒刑壹年│          │
│    │丙○○│中旬至12│          │    │        │防制條例│      │貳月，扣案之│          │
│    │      │月底    │          │    │        │第8條第1│      │第一級毒品海│          │
│    │      ├────┤          │    │        │項之轉讓│      │洛因陸包（合│          │
│    │      │高雄縣田│          │    │        │第一級毒│      │計淨重8.85公│          │
│    │      │寮鄉大崗│          │    │        │品罪    │      │克）沒收銷燬│          │
│    │      │山加油站│          │    │        │        │      │之。        │          │
├──┼───┼────┼─────┼──┼────┼────┼───┼──────┤          │
│6   │受讓人│95年9月 │無償轉讓  │10次│無      │毒品危害│累犯  │1.有期徒刑壹│          │
│    │丁○○│、10月至│          │    │        │防制條例│      │年貳月，扣案│          │
│    │      │96年1月 │          │    │        │第8條第1│      │之第一級毒品│          │
│    │      │15日    │          │    │        │項之轉讓│      │海洛因陸包（│          │
│    │      ├────┤          │    │        │第一級毒│      │合計淨重8.85│          │
│    │      │台南縣永│          │    │        │品罪    │      │公克）沒收銷│          │
│    │      │康市永大│          │    │        │        │      │燬之。      │          │
│    │      │路二段  │          │    │        │        │      │2.左開之拾次│          │
│    │      │1526巷2 │          │    │        │        │      │犯行，為數罪│          │
│    │      │弄4號之5│          │    │        │        │      │併罰，其餘之│          │
│    │      │、台南市│          │    │        │        │      │宣告刑如上開│          │
│    │      │東區中華│          │    │        │        │      │所示。      │          │
│    │      │東路7巷 │          │    │        │        │      │            │          │
│    │      │13弄22號│          │    │        │        │      │            │          │
│    │      │320室   │          │    │        │        │      │            │          │
└──┴───┴────┴─────┴──┴────┴────┴───┴──────┴─────┘


司法院資訊處製作；財團法人民間司法改革基金會備份。
